臺灣高等法院臺南分院刑事判決        100年度上訴字第775號
上  訴  人
即  被  告  林利益
選任辯護人  張蓁騏律師
上列上訴人因毒品危害防制條例案件，不服臺灣雲林地方法院10
0年度訴字第73號中華民國100年6月9日第一審判決（起訴案號：
臺灣雲林地方法院檢察署99年度偵字第4656號），提起上訴，本
院判決如下：
    主  文
原判決關於附表一編號十六部分及定應執行刑部分均撤銷。
林利益犯如附表一編號十六所示之罪，處如附表一編號十六所示
之刑，應沒收之物詳如附表一編號十六所示。
其餘上訴駁回。
第二項撤銷部分所處有期徒刑與其餘上訴駁回部分所處有期徒刑
，應執行有期徒刑柒年。附表所宣告之沒收，併執行之。
    事  實
一、林利益（綽號「阿益」）明知甲基安非他命係毒品危害防制
    條例第2 條第2 項第2 款所規範之第二級毒品，依法不得販
    賣、持有。惟林利益因身染施用毒品之惡習，見販賣甲基安
    非他命有利可圖，竟基於販賣第二級毒品甲基安非他命以營
    利之犯意，先於不詳時間、地點，向真實姓名、年籍不詳綽
    號「傑兄」之成年男子，以不詳價格販入不詳數量之第二級
    毒品甲基安非他命。復持用其所有之門號0000000000號行動
    電話（門號申請人林利益，已扣案）1 支，作為販賣第二級
    毒品甲基安非他命之聯繫工具，於接獲洪建國（民國62年1
    月11日生）、張谷銘（民國66年2月8日生）、劉育銓（民國
    62年2月11日生）、姚勝議（民國66年12月22日生）、邱建
    富（民國65年2月28日生）、林慶地（民國57年7月27日生）
    、黃國華（民國65年9月5日生）來電表示欲購買毒品時，分
    別為下列販賣第二級毒品甲基安非他命之犯行：
  (一)於民國99年01月10日17時20分許，林利益持用門號00000000
    00號行動電話接聽洪建國持用之門號0000000000號行動電話
    之來電，洪建國以暗號「再拿2 塊啦」表示欲向林利益購買
    第二級毒品甲基安非他命，雙方約妥交易金額、數量、地點
    後，旋於同日稍後，洪建國即至林利益位在雲林縣莿桐鄉興
    貴村興中71號之住處，由林利益將第二級毒品甲基安非他命
    1 小包（數量不詳）販賣予洪建國，並當場收取新臺幣（下
    同）2,000 元之現金，而完成毒品買賣交易。
  (二)於99年01月16日18時41分許，林利益持用門號0000000000號
    行動電話接聽洪建國持用之門號0000000000號行動電話之來
    電，洪建國以暗號「拿1 塊啦」表示欲向林利益購買第二級
    毒品甲基安非他命，雙方約妥交易金額、數量、地點、時間
    後，旋於同日稍後，洪建國即至林利益上開興貴村興中71號
    住處，由林利益將第二級毒品甲基安非他命1小包（數量不
    詳）販賣予洪建國，並當場收取1,000元之現金，而完成毒
    品買賣交易。
  (三)於99年02月14日05時28分許，林利益持用門號0000000000號
    行動電話接聽洪建國持用之門號0000000000號行動電話之來
    電，洪建國以暗號「拿5 把」表示欲向林利益購買第二級毒
    品甲基安非他命，雙方約妥交易金額、數量、地點後，旋於
    同日稍後，洪建國即至林利益上開興貴村興中71號住處旁之
    農田，由林利益將第二級毒品甲基安非他命1小包（數量不
    詳）販賣予洪建國，並當場收取5,000元之現金，而完成毒
    品買賣交易。
  (四)於99年03月15日18時28分許，林利益持用門號0000000000號
    行動電話接聽洪建國持用之門號0000000000號行動電話之來
    電，洪建國以暗號「用1 塊」表示欲向林利益購買第二級毒
    品甲基安非他命，雙方約妥交易金額、數量、地點後，旋於
    同日稍後，洪建國即至林利益上開興貴村興中71號住處，由
    林利益將第二級毒品甲基安非他命1小包（數量不詳）販賣
    予洪建國，並當場收取1,000元之現金，而完成毒品買賣交
    易。
  (五)於99年03月22日21時30分、32分許，林利益持用門號000000
    0000號行動電話接聽張谷銘持用之門號0000000000號行動電
    話之來電，張谷銘以暗號「我想跟你拿兩把耶」表示欲向林
    利益購買第二級毒品甲基安非他命，雙方約妥交易金額、數
    量、地點後，旋於同日稍後，林利益即至雲林縣莿桐鄉興桐
    村孩沙里社區某釣蝦場外面，由林利益將第二級毒品甲基安
    非他命1 包（數量不詳）販賣予張谷銘，並當場收取2,000
    元之現金，而完成毒品買賣交易。
  (六)於99年03月31日10時55分許，林利益持用門號0000000000號
    行動電話接聽劉育銓持用之門號0000000000號行動電話之來
    電，劉育銓以暗號「應菜10把啦」表示欲向林利益購買第二
    級毒品甲基安非他命，雙方約妥交易金額、數量、地點後，
    旋於同日稍後，劉育銓即至林利益上開興貴村興中71號住處
    附近之農田，由林利益將第二級毒品甲基安非他命1小包（
    數量不詳）販賣予劉育銓，並當場收取1,000元之現金，而
    完成毒品買賣交易。
  (七)於99年04月07日23時22分、45分許，林利益持用門號000000
    0000號行動電話接聽姚勝議持用之門號0000000000號行動電
    話之來電，姚勝議以暗號「幫我送1 件啦」表示欲向林利益
    購買第二級毒品甲基安非他命，雙方約妥交易金額、數量、
    地點後，旋於同日稍後，林利益即至姚勝議位在雲林縣莿桐
    鄉○○村○○路122 號住處前，由林利益將第二級毒品甲基
    安非他命1 小包（數量不詳）販賣予姚勝議，並當場收取1,
    000 元之現金，而完成毒品買賣交易。
  (八)於99年05月26日09時32分許，林利益持用門號0000000000號
    行動電話接聽姚勝議持用之門號0000000000號行動電話之來
    電，姚勝議以暗號「去跟你載硬菜，載1 把」表示欲向林利
    益購買第二級毒品甲基安非他命，雙方約妥交易金額、數量
    、地點後，旋於同日稍後，姚勝議即至林利益上開興貴村興
    中71號住處（起訴書誤載為姚勝議前揭興南路122號住處，
    業經檢察官當庭更正），由林利益將第二級毒品甲基安非他
    命1小包（數量不詳）販賣予姚勝議，並當場收取1,000元之
    現金，而完成毒品買賣交易。
  (九)於99年06月11日14時35分許，林利益持用門號0000000000號
    行動電話接聽邱建富持用之門號0000000000號行動電話之來
    電，邱建富以暗號「喔，要那個呀」表示欲向林利益購買第
    二級毒品甲基安非他命，雙方約妥交易地點後，旋於同日稍
    後，邱建富即至林利益上開興貴村興中71號住處旁之農田，
    由林利益將第二級毒品甲基安非他命1小包（數量不詳）販
    賣予邱建富，並當場收取2,000元之現金，而完成毒品買賣
    交易。
  (十)於99年06月18日10時29分許，林利益持用門號0000000000號
    行動電話接聽劉育銓持用之門號0000000000號行動電話之來
    電，劉育銓以暗號「要1 把8 百的瓶子啦」表示欲向林利益
    購買第二級毒品甲基安非他命，雙方約妥交易金額、數量、
    地點後，旋於同日稍後，劉育銓即至林利益上開興貴村興中
    71號住處附近之農田，由林利益將第二級毒品甲基安非他命
    1小包（數量不詳）販賣予劉育銓，並當場收取800元之現金
    ，而完成毒品買賣交易。
  (十一)於99年07月08日18時57分許，林利益持用門號0000000000號
    行動電話撥打姚勝議持用之門號0000000000號行動電話，姚
    勝議以暗號「我想跟你拿硬菜啊」表示欲向林利益購買第二
    級毒品甲基安非他命，林利益應允後，於同日19時08分許，
    林利益持用之前揭門號行動電話接聽姚勝議持用之上開門號
    行動電話之來電，雙方確認交易地點後，林利益即至姚勝議
    前揭興貴村興南路122號住處前，由林利益將第二級毒品甲
    基安非他命1小包（數量不詳）販賣予姚勝議，並當場收取
    1,000元之現金，而完成毒品買賣交易。
  (十二)於99年07月09日13時50分許，林利益持用門號0000000000號
    行動電話接聽劉育銓持用之門號0000000000號行動電話之來
    電，劉育銓以暗號「那你還有菜嗎」表示欲向林利益購買第
    二級毒品甲基安非他命，雙方約妥交易地點後，旋於同日稍
    後，劉育銓即至林利益上開興貴村興中71號住處附近之農田
    ，由林利益將第二級毒品甲基安非他命1小包（數量不詳）
    販賣予劉育銓，並當場收取1,000元之現金，而完成毒品買
    賣交易。
  (十三)於99年09月06日20時35分許，林利益持用門號0000000000號
    行動電話接聽林慶地持用之門號0000000000號行動電話之來
    電，林慶地以暗號「一樣啦」表示欲向林利益購買第二級毒
    品甲基安非他命，雙方約妥交易地點後，旋於同日稍後，林
    慶地即至林利益上開興貴村興中71號住處旁邊巷子路上，由
    林利益將第二級毒品甲基安非他命1小包（數量不詳）販賣
    予林慶地，並當場收取2,000元之現金，而完成毒品買賣交
    易。
  (十四)於99年09月07日01時03分許，林利益持用門號0000000000號
    行動電話接聽黃國華持用之門號0000000000號行動電話之來
    電，雙方約妥交易地點後，旋於同日01時04分許，黃國華即
    至林利益上開興貴村興中71號住處附近100公尺處之某倉庫
    外面，由林利益將第二級毒品甲基安非他命1小包（數量不
    詳）販賣予黃國華，並當場收取500元之現金，而完成毒品
    買賣交易。
  (十五)於99年09月12日12時06分許（起訴書誤載為12時許），林利
    益持用門號0000000000號行動電話接聽黃國華持用之門號00
    00000000號行動電話之來電，雙方約妥交易地點後，旋於同
    日稍後，黃國華即至林利益上開興貴村興中71號住處，以賒
    帳之方式，由林利益將價格500元之第二級毒品甲基安非他
    命1 小包（數量不詳）販賣予黃國華，而完成毒品買賣交易
    。
  (十六)於99年09月12日20時44分許，林利益持用門號0000000000號
    行動電話接聽張谷銘持用之門號0000000000號行動電話之來
    電，張谷銘以暗號「你有空嗎」表示欲向林利益購買第二級
    毒品甲基安非他命，雙方約妥交易地點後，旋於同日21時許
    ，張谷銘即至林利益上開興貴村興中71號住處旁之空地，以
    賒帳之方式，由林利益將價格2,000元之第二級毒品甲基安
    非他命1包（數量不詳）販賣予張谷銘，而完成毒品買賣交
    易。
二、嗣因警持臺灣雲林地方法院核發之通訊監察書，上線監聽門
    號0000000000號行動電話之通話內容，於99年09月14日07時
    55分許，經警持臺灣雲林地方法院核發之搜索票至林利益上
    開興貴村興中71號住處搜索，當場扣得附表三編號２所示之
    第二級毒品甲基安非他命與其所有供犯販賣第二級毒品所用
    之包裝該毒品用之包裝袋2個，及林利益所有，供犯販賣第
    二級毒品罪所用之編號１號所示之物暨其所有供預備犯販賣
    第二級毒品罪所用之編號３所示之物，始悉上情。且林利益
    於偵審中均自白上開犯行。
三、案經行政院海岸巡防署海岸巡防總局中部地區巡防局報告臺
    灣雲林地方法院檢察署檢察官偵查起訴。
    理  由
壹、程序部分（證據能力部分）：
一、按被告以外之人於審判外之陳述雖不符刑事訴訟法第159 條
    之1 至第159 條之4 等4 條之規定，而經當事人於審判程序
    同意作為證據，法院審酌該言詞陳述或書面陳述作成時之情
    況，認為適當者，亦得為證據；當事人、代理人或辯護人於
    法院調查證據時，知有刑事訴訟法第159 條第1 項不得為證
    據之情形，而未於言詞辯論終結前聲明異議者，視為有前項
    之同意，同法第159 條之5 定有明文。本件檢察官及被告林
    利益、其辯護人於本院準備程序及審理時對於本件判決所引
    用具有傳聞性質之書面及非書面等證據資料均同意作為本案
    之證據（見本院卷第51頁、第59頁），而於本院逐一提示後
    ，迄於言詞辯論終結前亦均未聲明異議，經審酌該等證據作
    成時之情況，核無違法取證或其他瑕疵，認為以之作為本案
    之證據亦屬適當，自有證據能力。
二、另按通訊監察錄音之譯文，僅屬依據監聽錄音結果予以翻譯
    之文字，固具文書證據之外觀，但實際上仍應認監聽所得之
    錄音帶或光碟，始屬調查犯罪所得之證物，此乃刑事訴訟法
    第165 條之1 第2 項所稱之新科技證物，如其蒐證程式合法
    ，且當事人已承認監聽錄音譯文之內容屬實，或對於該譯文
    內容並無爭執，而法院復已就該譯文依法踐行調查證據程序
    者，該監聽錄音之譯文即與播放錄音有同等價值，自有證據
    能力。本判決所引用之通訊監察譯文所據以製作之錄音光碟
    係依臺灣雲林地方法院核發之98年聲監續字第366 號、99年
    聲監字第61號、99年聲監續字第77號、第114號、第152號、
    第194號、99年聲監字第375號、第464 號通訊監察書（見海
    岸巡防總局中部地區巡防局雲林機字第0990011349號卷《下
    稱警卷》第155 頁至第174 頁），對被告所持用之門號0000
    000000號行動電話合法監聽，再根據錄音結果予以翻譯製作
    而成。而被告及其辯護人對於該通訊監察譯文之真實性，迄
    至本案辯論終結前均無爭執（見本院卷第60頁反面至63頁）
    ，且本院亦於審理期日踐行提示及告以要旨之程序，是該通
    訊監察譯文應有證據能力（參最高法院98年度台上字第527
    號判決意旨參照）。
貳、實體部分
一、認定犯罪事實所憑之證據及理由：
  (一)上開犯罪事實，業據被告林利益於偵查、原審及本院審理時
    均坦承不諱（見臺灣雲林地方法院檢察署99年度偵字第4656
    號卷《下稱偵卷》第111頁至第112頁、第201頁至第202頁；
    原審卷第41頁背面、第45頁至第50頁、第71頁反面、第144
    頁反面），核與證人洪建國、劉育銓於偵訊、證人張谷銘、
    姚勝議、林慶地、黃國華於警詢、偵訊及證人邱建富於警詢
    、偵訊、原審審理時均證述曾分別於事實欄一、(一)至(十六)所載
    之時、地，向被告林利益購買甲基安非他命之情節大致相符
    （證人洪建國之部分，見偵卷第143頁至第144頁；證人劉育
    銓之部分，見偵卷第145 頁；證人張谷銘之部分，見警卷第
    58頁至第59頁、第75頁、偵卷第106頁至第107頁；證人姚勝
    議之部分，見警卷第13頁、第17頁、第20頁至第21頁、偵卷
    第100頁至第110頁；證人林慶地之部分，見警卷第95頁、偵
    卷第105頁至第106頁；證人黃國華之部分，見警卷第110 頁
    至第111 頁、偵卷第104頁至第105頁；證人邱建富之部分，
    見警卷第41頁、偵卷第108 頁至第109 頁、原審卷第145 頁
    反面），復有此部分通訊監察譯文（即附表二編號1.至16.）
    、通聯紀錄、原審98年聲監續字第366 號、99年聲監字第61
    號、99年聲監續字第77號、第114號、第152號、第194 號、
    99年聲監字第375號、第464號通訊監察書在卷可佐（見警卷
    第155頁至第174頁；偵卷第12頁、第19頁、第25頁、第26頁
    、第37頁、第56頁、第68頁、第94頁至第95頁、第164 頁至
    第165頁反面、第176頁、第178頁；原審卷第69頁、第122頁
    至第136 頁）。復觀諸被告持用門號0000000000號行動電話
    與證人洪建國、張谷銘、劉育銓、姚勝議、邱建富、林慶地
    、黃國華之對話內容（即附表二編號1.至16. 之通訊監察譯
    文），不時使用暗語「拿2塊」、「拿1塊」、「拿5把」、
    「用1塊」、「拿2把」、「送1件」、「載1把」、「要那個
    」、「要1把800的瓶子」、「硬菜」、「在家嗎」、「有空
    嗎」，與日常人一般生活中與親朋好友間通話方式迥異，且
    通話內容簡短，在談妥交易地點後，即結束通話，隱晦不易
    瞭解通話內容，確屬實務上常見為逃避查緝風險之毒品交易
    對話，益徵上開通話之目的確係要交易毒品無疑；佐以證人
    姚勝議、邱建富、張谷銘、林慶地、黃國華經警方採尿送驗
    之結果，均呈現甲基安非他命、安非他命陽性反應，此有正
    修科技大學超微量研究科技中心99年10月04日報告編號R00-
    0000 -000號、R00-0000-000號、R00-0000-000號、R00-000
    0-000號、R00-0000-000號尿液檢驗報告、尿液代號與真實
    姓名對照表在卷可查（見原審卷第27頁至第32頁），可見證
    人姚勝議、邱建富、張谷銘、林慶地、黃國華均確有對外購
    買甲基安非他命施用之需求。再稽之警方自被告上開興貴村
    興中71號住處內扣得如附表三編號２所示之白色晶體2包，
    經送鑑定之結果，也證實含有甲基安非他命成分，有內政部
    警政署刑事警察局99年11月02日刑鑑字第0990150026號鑑定
    書1紙附卷供參（見偵卷第179頁）；此外有如附表三編號１
    及３所示之被告所有供其聯繫購毒者交易毒品所用之門號00
    00000000號行動電話（含SIM卡1枚）1支及數量眾多預備供
    販賣毒品用之分裝袋1大包（內為小分裝袋）扣案為憑，有
    海巡署海岸巡防總局中部地區巡防局搜索扣押筆錄暨搜索扣
    押目錄表1份在卷可考（見警卷第127頁至第131頁），足認
    被告之自白與事實相符，自可採信被告之自白。
  (二)另證人黃國華於警詢時雖證稱：99年09月12日12時06分許，
    伊與林利益之通話內容，係以一手交錢，一手交貨方式進行
    交易，係以500元購買甲基安非他命云云（見警卷第111頁）
    ，惟被告於原審及本院審理中均堅決否認有取得該次販賣毒
    品之價款500元（見原審卷第50頁、第74頁；本院卷第69頁
    ），且參以證人黃國華於檢察官偵訊時已改證稱：99年09月
    12 日12時06分許，伊與林利益通話內容，係伊向林利益以
    賒欠方式索取毒品，林利益拿甲基安非他命給伊，說伊要給
    他500元等語（見偵卷第105頁）。是證人黃國華就此次係以
    賒欠方式購買甲基安非他命與否，前後所述不一，其上開警
    詢證述之真實性並非無疑；復參酌該日被告與證人黃國華之
    通話內容（即附表二編號15.所示之通訊監察譯文），證人
    黃國華於電話中向被告陳稱「先欠你一下好嗎」等語，益徵
    證人黃國華應係以賒欠方式向被告購買毒品，再者，被告自
    歷次偵訊、原審及本院審理中，就所犯販賣第二級毒品甲基
    安非他命犯行均坦承不諱，當無故意就此部分予以爭執之理
    ，是尚難認被告於事實欄一、(十五)所示時、地販賣毒品甲基安
    非他命予證人黃國華時有取得該販毒價款500元，依罪疑唯
    輕原則，應認被告於事實欄一、(十五)所示之時、地，係以賒帳
    之方式販賣第二級毒品甲基安非他命1小包與證人黃國華，
    附此敘明。
  (三)另證人張谷銘於檢察官偵訊時雖證述：伊於99年09月12日21
    時許，在林利益家旁邊空地見面，伊拿2,000元給林利益，
    林利益拿甲基安非他命給伊云云（見偵卷第106頁），惟被
    告於原審及本院審理中均否認有取得該次販賣毒品之價款2,
    000元（見原審卷第79頁；本院卷第69頁），且觀諸該日被
    告與證人張谷銘之通話內容（即附表二編號16.所示之通訊
    監察譯文），證人張谷銘於電話中向被告陳稱「不過明天再
    給你可以嗎」等語，顯見證人張谷銘此次購買應有以賒欠方
    式向被告購買毒品之情形，其上開偵訊證述之真實性並非無
    疑；又被告自歷次偵訊、原審及本院審理中，就所犯販賣第
    二級毒品甲基安非他命犯行均坦承不諱，當無故意就此部分
    予以爭執之理，是尚難認被告於事實欄一、(十六)所示時、地販
    賣毒品甲基安非他命予證人張谷銘時有取得該販毒價款2,00
    0元，是依罪疑唯輕原則，從最有利於被告之認定，應認於
    事實欄一、(十六)所示之時、地，係以賒帳之方式販賣第二級毒
    品甲基安非他命1小包與證人張谷銘，附此敘明。
  (四)另販賣毒品之所謂販賣行為，係行為人基於營利之目的，而
    販入或賣出毒品而言。販賣毒品者，其主觀上須有營利之意
    圖，且客觀上有販賣之行為，即足構成，至於實際上是否已
    經獲利，則非所問。即於有償讓與他人之初，係基於營利之
    意思，並著手實施，而因故無法高於購入之原價出售，最後
    不得不以原價或低於原價讓與他人時，仍屬販賣行為。必也
    始終無營利之意思，縱以原價或低於原價有償讓與他人，方
    難謂為販賣行為，而僅得以轉讓罪論處（最高法院93年度台
    上字第1651號、94年度台上字第5317號、99年度台上字第47
    28號判決意旨參照）。而販賣甲基安非他命，非可公然為之
    ，且有其獨特之販售通路及管道，復無公定價格，容易增減
    分裝之份量，亦常加入非毒品成分以稀釋純度，而每次買賣
    之價量，可能隨時依雙方關係深淺、資力、需求量及對行情
    之認知、來源是否充裕、查緝鬆嚴、購買者被查獲時供述購
    買對象之可能風險評估等，而異其標準，機動調整，非可一
    概而論。從而販賣之利得，除非經行為人詳細供出各次所販
    賣之毒品之進價及售價，且數量俱臻明確外，實難查得其交
    易實情，然販賣者從價差或量差中牟利，方式雖異，惟其販
    賣行為在意圖營利則屬同一。故舉凡有償交易，除足以反證
    其確係另基於某種非圖利本意之關係外，通常尚難因無法查
    悉其精確之販入價格，作為是否高價賣出之比較，諉以無營
    利之意思而阻卻販賣犯行之追訴。復衡近來政府為杜絕毒品
    之氾濫，對於查緝施用及販賣毒品之行為，無不嚴加執行，
    刑責甚重，若被告無營利之意圖，應無甘冒被查緝法辦科以
    重刑之危險，平白無端義務為該上開多次買賣之行為，是其
    販入之價格必較售出之價格低廉，而有從中賺取買賣差價牟
    利之意圖及事實。查被告與證人洪建國、張谷銘、劉育銓、
    姚勝議、邱建富、林慶地、黃國華並無特別深厚或親密之交
    情，且上開證人向被告購買毒品時，係有約定須交付特定數
    額之金錢為代價，核屬有償之行為，業已認定如上，倘非有
    利可圖，應無甘冒被取締、移送法辦、觸犯重典之危險，而
    頻頻從事上開販賣毒品交易之理，又參以被告於原審審理時
    供承：賣甲基安非他命，係賺自己要吃的等語（見原審卷第
    79頁），揆諸上情，足見被告販賣甲基安非他命予上開證人
    ，有從中賺取利潤而牟利至明，是被告有販賣毒品藉以營利
    之意圖，亦堪認定。
  (五)綜上所述，本件事證已臻明確，被告之犯行堪予認定，均應
    依法論科。
二、論罪科刑之理由：
  (一)按甲基安非他命係毒品危害防制條例第2條第2項第2款所稱
    之第二級毒品，依法不得販賣、持有。核被告於事實欄一、
    (一)至(十六)所示時、地分別販賣甲基安非他命予證人洪建國、張
    谷銘、劉育銓、姚勝議、邱建富、林慶地、黃國華，所為均
    係犯毒品危害防制條例第4條第2項之販賣第二級毒品罪。
  (二)被告各次基於販賣第二級毒品甲基安非他命之目的，而分別
    持有毒品甲基安非他命之低度行為，應為其販賣第二級毒品
    甲基安非他命之高度行為所吸收，均不另論罪。
  (三)按意圖營利而販入毒品後，第一次販賣與他人之行為，此乃
    接續原先販入之犯意而為，不論其出賣之行為屬既遂或未遂
    ，應認基於單一犯意之接續行為，然其後之販賣毒品行為即
    應就其犯罪情節另為法律上獨立之評價（最高法院91年度台
    上字第763號判決參照）。本件被告基於販賣牟利意圖向「
    傑兄」購入第二級毒品甲基安非他命後，第1次出售與洪建
    國之行為（即事實欄一、(一)所示），顯係接續原先販入之犯
    意而為，參照上開說明，屬接續犯之包括一罪。復本件被告
    所為如事實欄一、(一)至(十六)所示16次販賣毒品之犯行，均係在
    刑法修正施行後所為，行為時間、地點相異，販賣對象不同
    ，難認係在密切接近之時、地，分數個舉動以接續施行之行
    為，與接續犯之概念非合，亦非屬集合犯。是被告上開16次
    販賣第二級毒品甲基安非他命之犯行，均係出於不同犯意所
    為，行為各自獨立，應予分論併罰（最高法院96年度第9次
    刑庭會議決議、97年度台上字第1933號、第1400號、第1060
    號、96年度台上字第7052號判決意旨參照）。
  (四)又按毒品危害防制條例第17條第2項規定，犯同條例第4條至
    第8條之罪於偵查及審判中均自白者，減輕其刑。經查，被
    告於偵查及審判中均已自白犯罪，有上揭筆錄可資佐證（見
    偵卷第111頁至第112頁、第201頁至第202頁；原審卷第41頁
    反面、第45頁至第50頁、第71頁反面、第144頁反面；本院
    卷第48頁反面），被告就事實欄一、(一)至(十六)所示之犯行，均
    應依毒品危害防制條例第17條第2項規定，減輕其刑。
  (五)復按刑法第59條規定犯罪之情狀可憫恕者，得酌量減輕其刑
    ，其所謂「犯罪之情狀」，與同法第57條規定科刑時應審酌
    之一切情狀，並非有截然不同之領域，於裁判上酌減其刑時
    ，應就犯罪一切情狀（包括第57條所列舉之10款事項），予
    以全盤考量，審酌其犯罪有無可憫恕之事由（即有無特殊之
    原因與環境，在客觀上足以引起一般同情，以及宣告法定低
    度刑，是否猶嫌過重等等），以為判斷（最高法院95年度台
    上字第6157號判決參照）。又刑法第59條所規定之酌量減輕
    其刑，係裁判上之減輕，必以犯罪之情狀可憫恕，認為宣告
    法定最低度之刑猶嫌過重者，始有其適用。如別有法定減輕
    之事由，應先依法定減輕事由減輕其刑後，猶嫌過重時，始
    得為之（最高法院88年度台上字第1862號判決參照）。鑑於
    國內毒品氾濫，販毒者供應毒品予人施用，嚴重危害他人身
    心健康及社會安寧秩序，政府立法嚴禁販賣毒品，並以高度
    刑罰來遏止毒品氾濫之問題，本院審酌被告竟圖藉販賣毒品
    甲基安非他命之途徑，以獲取不法所得，被告販賣毒品次數
    ，依本院上開認定合計多達16次，雖販賣毒品之對象、金額
    不多，惟仍已對國人身心健康造成相當之影響，且被告為智
    識正常之人，其對於毒品交易為政府檢警機關嚴予取締之犯
    罪，法律並就此懸有重典處罰，當知之甚稔，猶分別為本案
    販賣第二級毒品之犯行，實屬不該，且其所販賣之甲基安非
    他命足以導致施用者產生精神障礙、性格異常之身心，對人
    之身體健康、家庭生活等戕害甚深，亦有危害社會安全之虞
    ，竟仍為圖利而販賣毒品予他人，又其各次販毒行為，均業
    依毒品危害防制條例第17條第2項之規定，減輕其刑，最低
    刑度可只判處有期徒刑三年六月，如此被告所犯上開各罪，
    難認有何仍嫌過重、顯可憫恕、不符比例原則及縱使量處法
    定最低刑度之刑仍嫌過重之情形，客觀上尚不足以引起一般
    同情，故被告上開各罪自均無依刑法第59條規定酌減其刑之
    適用。是辯護人為被告請求適用刑法第59條規定酌減被告之
    刑，難認可採，併予敘明。
三、撤銷改判及維持原判決理由：
  (一)撤銷改判部分：
  1.原審以被告於附表一編號十六所示販賣第二級毒品與張谷銘
    部分之犯行，罪證明確，因予論罪科刑，固非無見。惟按扣
    案7包海洛因，法務部調查局鑑定該毒品時，既已將海洛因
    及包裝袋分開秤重，足見海洛因可與包裝袋分開，其空包裝
    袋總重為4.02公克，自應依毒品危害防制條例第19條第1項
    規定沒收，原判決依同條例第18條第1項規定宣告沒收銷燬
    ，亦有違誤（最高法院97年台上字第3138號判決參照）。又
    查獲之剩餘毒品因於販入時販賣罪即成立，而意圖販賣持有
    行為為販賣行為所吸收，所以剩餘毒品係因犯販賣毒品罪所
    持有之物，非「預備」供犯販賣毒品罪所持有之物，且祇能
    於最後1次之販賣毒品罪宣告沒收銷燬，故其外包裝袋係供
    犯販賣毒品罪所用之物，依上開最高法院判決意旨所示，自
    應依毒品危害防制條例第19條第1項規定沒收。原判決認查
    獲之剩餘2包甲基安非他命尚未賣出，故認其外包裝袋2個係
    「預備」供犯罪所用之物，而依刑法第38條第1項第2款規定
    宣告沒收，自難認為適法。被告上訴主張原判決未適用刑法
    第59條減輕其刑，量刑過重，因而指摘原判決不當云云，依
    前所述，雖無理由，但原判決既有上開可議之處，即屬無可
    維持，自應由本院將原判決關於附表一編號十六部分及定應
    執行刑部分予以撤銷改判。
  2.爰審酌被告於本件犯行前並無犯罪遭判處徒刑之前科紀錄，
    有臺灣高等法院被告前案紀錄表在卷可按，素行尚稱良好，
    惟明知甲基安非他命具有成癮性，且嚴重妨害人之身心健康
    ，竟為圖一己之私利，使自己因此得以繼續施用毒品，而販
    賣該毒品與他人施用，增加毒品在社會流通之危險性，且令
    施用毒品者沉迷於毒癮，無法自拔，輕則戕害個人身心，重
    則因缺錢購毒而引發各式犯罪，毒品實為多種犯罪之源頭，
    對於國民健康及社會秩序均生危害，併慮被告於本案販售毒
    品數量及所得利益非鉅，且係因購毒者張谷銘主動以電話向
    被告聯絡購買，再參酌被告於偵查及原審審理中均自白犯行
    、坦承認罪，知所悔悟，犯後態度佳，暨被告自陳家中尚有
    父母親、姐姐、智障的太太、4名幼子，務農之生活狀況、
    高職畢業之智識程度，並考量其販賣毒品之犯罪動機、目的
    等一切情狀，量處如附表一編號十六宣告刑欄所示之刑。
  3.沒收部分：
    按以營利為目的販入毒品，經多次販賣後，持有剩餘毒品被
    查獲，其各次販賣毒品行為，固應併合處罰。就該查獲之剩
    餘毒品，祇能於最後一次之販賣毒品罪宣告沒收銷燬，不得
    於各次販賣毒品罪均宣告沒收銷燬（最高法院97年度台上字
    第3258號判決意旨參照）；復按毒品危害防制條例第19條第
    1項規定，屬相對沒收主義之立法，其應沒收之物，應以屬
    被告所有者為限（最高法院95年度台上字第305號判決意旨
    參照）；再按同條例第19條第1項規定性質上係沒收之補充
    規定。其屬於本條所定沒收之標的，如得以直接沒收者，判
    決主文僅宣告沒收即可，不生「追徵其價額」或「以其財產
    抵償之」問題，須沒收之標的全部或一部不能沒收時，始生
    「追徵其價額」或「以其財產抵償之」選項問題。而「追徵
    其價額」或「以其財產抵償之」係屬兩種選項，分別係針對
    現行貨幣以外之其他財產與現行貨幣而言。如不能沒收之沒
    收標的為金錢時，因價值確定，判決主文直接宣告「以其財
    產抵償之」即可，不發生追徵價額之問題（最高法院99年度
    第5次刑事庭會議決議參照）。據此，分述如下：
  (1)在被告住處扣得如附表三編號２所示之白色晶體2包，經送
    請內政部警政署刑事警察局鑑驗結果，檢出第二級毒品甲基
    安非他命成分，有該局99年11月02日刑鑑字第0990150026號
    鑑定書1紙在卷可稽（見偵卷第179頁），且被告於原審審理
    時亦供承：扣到檢驗出甲基安非他命成分之白色晶體，如果
    人家拜託，伊就賣給他等語（見原審卷第42頁背面），揆諸
    前開說明，上開扣案之白色晶體2包，屬第二級毒品，不論
    屬於犯人與否，應依毒品危害防制條例第18條第1項前段之
    規定，宣告沒收銷燬之（詳如附表一編號十六所示）。又包
    裝上開毒品甲基安非他命之外包裝袋2只，業據被告於警詢
    供承為其所有（見警卷第120頁），且該些外包裝袋均具有
    防止毒品裸露、逸出及潮濕之功用，並便於攜帶，自係供犯
    毒品危害防制條例第4條第2項販賣第二級毒品犯罪所用之物
    ，應依毒品危害防制條例第19條第1項規定宣告沒收。
  (2)本件扣案之TATUNG廠牌搭配門號0000000000號之行動電話1
    支（含SIM卡1枚），為被告所有，供被告為上開事實欄一、
    (十六)所示之販賣毒品甲基安非他命犯罪所用，且為被告所有，
    業經被告於原審審理時供述至明（見原審卷第43頁背面），
    並有臺灣大哥大門號0000000000號行動電話申登人資料1紙
    可佐（見原審卷第24頁正面），應依毒品危害防制條例第19
    條第1項前段規定宣告沒收（詳如附表一編號十六所示）。
  (3)又自被告上開住處所扣得之分裝袋1大包（內為小分裝袋）
    ，係被告所有，且均係預備供被告分裝、包裝販賣之第二級
    毒品甲基安非他命之用，業據被告於原審審理時供述明確（
    見原審卷第43頁正面），而毒品危害防制條例第19條未規定
    沒收「預備」供被告犯罪所用之物，爰均依刑法第38條第1
    項第2款規定宣告沒收之（詳如附表一編號十六所示）。
  (二)維持原判決部分：
    另原審依調查證據結果，以被告所犯附表一編號一至十五所
    示部分罪證已明確，因而適用毒品危害防制條例第4條第2項
    、第17條第2項、第19條第1項，刑法第11條前段、第38條第
    1項第2款之規定，並審酌：
  1.被告於本件犯行前並無犯罪遭判處徒刑之前科紀錄，有臺灣
    高等法院被告前案紀錄表在卷可按，素行尚稱良好，惟明知
    甲基安非他命具有成癮性，且嚴重妨害人之身心健康，竟為
    圖一己之私利，使自己因此得以繼續施用毒品，而販賣該毒
    品與他人施用，增加毒品在社會流通之危險性，且令施用毒
    品者沉迷於毒癮，無法自拔，輕則戕害個人身心，重則因缺
    錢購毒而引發各式犯罪，毒品實為多種犯罪之源頭，對於國
    民健康及社會秩序均生危害，併慮被告於本案此部分販售毒
    品次數15次、對象人數7人、販賣毒品數量及所得利益非鉅
    ，其販賣之數量屬小額零星販賣，且係因購毒者洪建國、張
    谷銘、劉育銓、姚勝議、邱建富、林慶地、黃國華主動以電
    話向被告聯絡購買，再參酌被告於偵查及原審審理中均自白
    犯行、坦承認罪，知所悔悟，犯後態度佳，暨被告自陳家中
    尚有父母親、姐姐、智障的太太、4名幼子，務農之生活狀
    況、高職畢業之智識程度，並考量其販賣毒品之犯罪動機、
    犯罪所得等一切情狀，分別量處如附表一編號一至十五宣告
    刑欄所示之刑。
  2.並說明，沒收部分：
  (1)本件扣案之TATUNG廠牌搭配門號0000000000號之行動電話1
    支（含SIM卡1枚），為被告所有，供被告為上開事實欄一、
    (一)至(十五)所示之販賣毒品甲基安非他命犯罪所用，且為被告所
    有，業經被告於原審審理時供述至明（見原審卷第43頁背面
    ），並有臺灣大哥大門號0000000000號行動電話申登人資料
    1 紙可佐（見原審卷第24頁正面），應依毒品危害防制條例
    第19條第1項前段規定，分別於被告前開事實欄一、(一)至(十五)
    所示之販賣第二級毒品罪項下宣告沒收（詳如附表一編號一
    至十五所示）。
  (2)被告於事實欄一、(一)至(十四)所示之販賣第二級毒品甲基安非他
    命所收取之款項各為2,000元、1,000元、5,000元、1,000元
    、2,000元、1,00 0元、1,000元、1,000元、2,000元、800
    元、1,000元、1,000元、2,000元、500元，合計21,300元，
    雖未扣案，揆諸前開說明，應依毒品危害防制條例第19條第
    1項規定，均於被告所犯各該罪項下分別沒收之，如全部或
    一部不能沒收時，以其財產抵償之（詳如附表一編號一至十
    四所示）。
  (3)又自被告上開住處所扣得之分裝袋1大包（內為小分裝袋）
    ，係被告所有，且均係預備供被告分裝、包裝販賣之第二級
    毒品甲基安非他命之用，業據被告於原審審理時供述明確（
    見原審卷第43頁正面），而毒品危害防制條例第19條未規定
    沒收「預備」供被告犯罪所用之物，爰均依刑法第38條第1
    項第2款規定，於被告上開各次販賣第二級毒品甲基安非他
    命罪項下宣告沒收之（詳如附表一編號一至十五所示）。
  (4)另按沒收係屬從刑，倘無主刑，即無所附麗。案內扣押之贓
    證物品，縱屬違禁物，既與判決所認定之犯罪無關，即不能
    於該犯罪諭知之主刑項下，併予宣告沒收無關之違禁物（最
    高法院97年度台非字第582號判決要旨可參）。是附表三編
    號４及５之(1)至(3)所示之物，雖分別經內政部警政署刑事
    警察局、法務部調查局濫用藥物實驗室檢出第三級毒品愷他
    命、第一級毒品海洛因成分，屬違禁物，有內政部警政署刑
    事警察局上開鑑定書、法務部調查局濫用藥物實驗室99年10
    月25日調科壹字第09923024040號鑑定書各1紙可考（見偵卷
    第179頁至第180頁），惟與本案被告之販賣第二級毒品甲基
    安非他命之犯罪無關，參酌上開說明，即不能於被告本案犯
    罪諭知之主文項下併予宣告沒收。
  (5)此外，其餘如附表三編號６至１０所示之扣案物品，非違禁
    物，被告於原審審理時均否認與其本案犯罪有關（見原審卷
    第78頁背面、第43頁背面），亦無證據證明與被告本案犯罪
    有關，均不為沒收之諭知等語。本院經核原判決此部分認事
    用法俱無不合，量刑亦稱妥適。被告上訴意旨仍執前詞，主
    張原判決未適用刑法第59條減輕其刑，且所定應執行刑過重
    云云，因而指摘原判決不當，均非有理由，應予駁回。另本
    院考量被告為59年次，現年40歲，正值壯年，可認其人生黃
    金時期有部分注定要在獄中度過，果若量以被告最高之刑罰
    即有期徒刑30年，將使被告一再思考、反省不得販賣第二級
    毒品，效用可能隨著長期刑之執行，等比例地大幅下跌，效
    用甚低，可能徒留讓被告得到報應、實踐虛幻的正義，並增
    加國家財政負擔。日後，待其由監所假釋或執行期滿出監後
    ，勢必使得被告更難以回歸社會，重新體會作為人的意義與
    尊嚴，對於社會的警示、教化，也沒有功用，可見此種刑之
    量定對被告及社會均未有益處，故審酌被告若能改過遷善，
    早日回歸家庭與社會，將來仍有所作為，且參諸刑法第51條
    第5款原係採限制加重原則，而非累加原則之意旨，定其應
    執行刑，以期兼顧對於被告之警示及更生。公訴人雖於原審
    具體求刑判處應執行有期徒刑六年，惟依上說明，本院認被
    告公訴人之求刑，核屬過輕，是併就此部分與前開撤銷改判
    部分所處有期徒刑定應執行刑如主文第4項所示之刑，前開
    所宣告沒收部分，併執行之。
據上論結，應依刑事訴訟法第368條、第369條第1項前段、第364
條、第299條第1項前段，毒品危害防制條例第4條第2項、第17條
第2項、第18條第1項、第19條第1項，刑法第11條、第38條第1項
第2款、第51條第5款、第9款，判決如主文。
本案經檢察官郭珍妮到庭執行職務。
中    華    民    國   100    年    10    月    13    日
                  刑事第四庭    審判長法  官  吳志誠
                                      法  官  吳森豐
                                      法  官  彭喜有
以上正本證明與原本無異。
如不服本判決應於收受送達後10日內向本院提出上訴書狀，其未
敘述上訴理由者，並得於提起上訴後10日內向本院補提理由書（
均須按他造當事人之人數附繕本）「切勿逕送上級法院」。
                                      書記官  黃子起
中    華    民    國   100    年    10    月    13    日
附錄本案論罪科刑法條全文：
毒品危害防制條例第4條第2項
製造、運輸、販賣第二級毒品者，處無期徒刑或 7 年以上有期
徒刑，得併科新臺幣 1 千萬元以下罰金。
【附表一：被告林利益販賣毒品之宣告刑一覽表】
┌─────────────────────────────────────┐
│被告林利益販賣毒品之宣告刑一覽表                                          │
├──┬────┬───┬───────┬─────────────────┤
│編號│犯罪事實│販賣所│ 所犯罪名     │宣    告    刑     之     內    容│
│    │        │得（新│              │                                  │
│    │        │臺幣）│              │                                  │
│    │        │      │              │                                  │
│    │        │      │              │                                  │
├──┼────┼───┼───────┼─────────────────┤
│一  │事實欄一│2,000 │毒品危害防制條│林利益販賣第二級毒品，處有期徒刑│
│    │(一)所載│元    │例第4 條第2 項│年柒月。扣案如附表三編號1.、3.所示│
│    │販賣甲基│      │販賣第二級毒品│之物，均沒收之；未扣案之販賣第二級│
│    │安非他命│      │罪            │毒品所得新臺幣貳仟元沒收之，如全部│
│    │予洪建國│      │              │或一部不能沒收時，以其財產抵償之。│
│    │（即起訴│      │              │                                  │
│    │書附表編│      │              │                                  │
│    │號1.所示│      │              │                                  │
│    │犯行）  │      │              │                                  │
├──┼────┼───┼───────┼─────────────────┤
│    │事實欄一│1,000 │毒品危害防制條│林利益販賣第二級毒品，處有期徒刑│
│ 二 │(二)所載│元    │例第4 條第2 項│年柒月。扣案如附表三編號1.、3.所示│
│    │販賣甲基│      │販賣第二級毒品│之物，均沒收之；未扣案之販賣第二級│
│    │安非他命│      │罪            │毒品所得新臺幣壹仟元沒收之，如全部│
│    │予洪建國│      │              │或一部不能沒收時，以其財產抵償之。│
│    │（即起訴│      │              │                                  │
│    │書附表編│      │              │                                  │
│    │號2.所示│      │              │                                  │
│    │犯行）  │      │              │                                  │
├──┼────┼───┼───────┼─────────────────┤
│    │事實欄一│5,000 │毒品危害防制條│林利益販賣第二級毒品，處有期徒刑│
│ 三 │(三)所載│元    │例第4 條第2 項│年柒月。扣案如附表三編號1.、3.所示│
│    │販賣甲基│      │販賣第二級毒品│之物，均沒收之；未扣案之販賣第二級│
│    │安非他命│      │罪            │毒品所得新臺幣伍仟元沒收之，如全部│
│    │予洪建國│      │              │或一部不能沒收時，以其財產抵償之。│
│    │（即起訴│      │              │                                  │
│    │書附表編│      │              │                                  │
│    │號3.所示│      │              │                                  │
│    │犯行）  │      │              │                                  │
│    │        │      │              │                                  │
├──┼────┼───┼───────┼─────────────────┤
│    │事實欄一│1,000 │毒品危害防制條│林利益販賣第二級毒品，處有期徒刑│
│ 四 │(四)所載│元    │例第4 條第2 項│年柒月。扣案如附表三編號1.、3.所示│
│    │販賣甲基│      │販賣第二級毒品│之物，均沒收之；未扣案之販賣第二級│
│    │安非他命│      │罪            │毒品所得新臺幣壹仟元沒收之，如全部│
│    │予洪建國│      │              │或一部不能沒收時，以其財產抵償之。│
│    │（即起訴│      │              │                                  │
│    │書附表編│      │              │                                  │
│    │號4.所示│      │              │                                  │
│    │犯行）  │      │              │                                  │
├──┼────┼───┼───────┼─────────────────┤
│    │事實欄一│2,000 │毒品危害防制條│林利益販賣第二級毒品，處有期徒刑│
│ 五 │(五)所載│元    │例第4 條第2 項│年柒月。扣案如附表三編號1.、3.所示│
│    │販賣甲基│      │販賣第二級毒品│之物，均沒收之；未扣案之販賣第二級│
│    │安非他命│      │罪            │毒品所得新臺幣貳仟元沒收之，如全部│
│    │予張谷銘│      │              │或一部不能沒收時，以其財產抵償之。│
│    │（即起訴│      │              │                                  │
│    │書附表編│      │              │                                  │
│    │號5.所示│      │              │                                  │
│    │犯行）  │      │              │                                  │
├──┼────┼───┼───────┼─────────────────┤
│    │事實欄一│1,000 │毒品危害防制條│林利益販賣第二級毒品，處有期徒刑│
│ 六 │(六)所載│元    │例第4 條第2 項│年柒月。扣案如附表三編號1.、3.所示│
│    │販賣甲基│      │販賣第二級毒品│之物，均沒收之；未扣案之販賣第二級│
│    │安非他命│      │罪            │毒品所得新臺幣壹仟元沒收之，如全部│
│    │予劉育銓│      │              │或一部不能沒收時，以其財產抵償之。│
│    │（即起訴│      │              │                                  │
│    │書附表編│      │              │                                  │
│    │號6.所示│      │              │                                  │
│    │犯行）  │      │              │                                  │
├──┼────┼───┼───────┼─────────────────┤
│    │事實欄一│1,000 │毒品危害防制條│林利益販賣第二級毒品，處有期徒刑│
│ 七 │(七)所載│元    │例第4 條第2 項│年柒月。扣案如附表三編號1.、3.所示│
│    │販賣甲基│      │販賣第二級毒品│之物，均沒收之；未扣案之販賣第二級│
│    │安非他命│      │罪            │毒品所得新臺幣壹仟元沒收之，如全部│
│    │予姚勝議│      │              │或一部不能沒收時，以其財產抵償之。│
│    │（即起訴│      │              │                                  │
│    │書附表編│      │              │                                  │
│    │號7.所示│      │              │                                  │
│    │犯行）  │      │              │                                  │
├──┼────┼───┼───────┼─────────────────┤
│    │事實欄一│1,000 │毒品危害防制條│林利益販賣第二級毒品，處有期徒刑│
│ 八 │(八)所載│元    │例第4 條第2 項│年柒月。扣案如附表三編號1.、3.所示│
│    │販賣甲基│      │販賣第二級毒品│之物，均沒收之；未扣案之販賣第二級│
│    │安非他命│      │罪            │毒品所得新臺幣壹仟元沒收之，如全部│
│    │予姚勝議│      │              │或一部不能沒收時，以其財產抵償之。│
│    │（即起訴│      │              │                                  │
│    │書附表編│      │              │                                  │
│    │號8.所示│      │              │                                  │
│    │犯行）  │      │              │                                  │
├──┼────┼───┼───────┼─────────────────┤
│    │事實欄一│2,000 │毒品危害防制條│林利益販賣第二級毒品，處有期徒刑│
│ 九 │(九)所載│元    │例第4 條第2 項│年柒月。扣案如附表三編號1.、3.所示│
│    │販賣甲基│      │販賣第二級毒品│之物，均沒收之；未扣案之販賣第二級│
│    │安非他命│      │罪            │毒品所得新臺幣貳仟元沒收之，如全部│
│    │予邱建富│      │              │或一部不能沒收時，以其財產抵償之。│
│    │（即起訴│      │              │                                  │
│    │書附表編│      │              │                                  │
│    │號9.所示│      │              │                                  │
│    │犯行）  │      │              │                                  │
├──┼────┼───┼───────┼─────────────────┤
│    │事實欄一│800元 │毒品危害防制條│林利益販賣第二級毒品，處有期徒刑│
│ 十 │(十)所載│      │例第4 條第2 項│年柒月。扣案如附表三編號1.、3.所示│
│    │賣甲基安│      │販賣第二級毒品│之物，均沒收之；未扣案之販賣第二級│
│    │非他命予│      │罪            │毒品所得新臺幣捌佰元沒收之，如全部│
│    │劉育銓（│      │              │或一部不能沒收時，以其財產抵償之。│
│    │即起訴書│      │              │                                  │
│    │附表編號│      │              │                                  │
│    │10.所示 │      │              │                                  │
│    │犯行）  │      │              │                                  │
├──┼────┼───┼───────┼─────────────────┤
│    │事實欄一│1,000 │毒品危害防制條│林利益販賣第二級毒品，處有期徒刑│
│十一│(十一)所│元    │例第4 條第2 項│年柒月。扣案如附表三編號1.、3.所示│
│    │載販賣甲│      │販賣第二級毒品│之物，均沒收之；未扣案之販賣第二級│
│    │基安非他│      │罪            │毒品所得新臺幣壹仟元沒收之，如全部│
│    │命予姚勝│      │              │或一部不能沒收時，以其財產抵償之。│
│    │議（即起│      │              │                                  │
│    │訴書附表│      │              │                                  │
│    │編號11. │      │              │                                  │
│    │所示犯行│      │              │                                  │
│    │）      │      │              │                                  │
├──┼────┼───┼───────┼─────────────────┤
│    │事實欄一│1,000 │毒品危害防制條│林利益販賣第二級毒品，處有期徒刑│
│    │(十二)所│元    │例第4 條第2 項│年柒月。扣案如附表三編號1.、3.所示│
│十二│載販賣甲│      │販賣第二級毒品│之物，均沒收之；未扣案之販賣第二級│
│    │基安非他│      │罪            │毒品所得新臺幣壹仟元沒收之，如全部│
│    │命予劉育│      │              │或一部不能沒收時，以其財產抵償之。│
│    │銓（即起│      │              │                                  │
│    │訴書附表│      │              │                                  │
│    │編號12. │      │              │                                  │
│    │所犯行）│      │              │                                  │
├──┼────┼───┼───────┼─────────────────┤
│    │事實欄一│2,000 │毒品危害防制條│林利益販賣第二級毒品，處有期徒刑│
│十三│(十三)所│元    │例第4 條第2 項│年柒月。扣案如附表三編號1.、3.所示│
│    │載販賣甲│      │販賣第二級毒品│之物，均沒收之；未扣案之販賣第二級│
│    │基安非他│      │罪            │毒品所得新臺幣貳仟元沒收之，如全部│
│    │命予林慶│      │              │或一部不能沒收時，以其財產抵償之。│
│    │地（即起│      │              │                                  │
│    │訴書附表│      │              │                                  │
│    │編號13. │      │              │                                  │
│    │所示犯行│      │              │                                  │
│    │）      │      │              │                                  │
├──┼────┼───┼───────┼─────────────────┤
│    │事實欄一│500 元│毒品危害防制條│林利益販賣第二級毒品，處有期徒刑│
│十四│(十四)所│      │例第4 條第2 項│年柒月。扣案如附表三編號1.、3.所示│
│    │載販賣甲│      │販賣第二級毒品│之物，均沒收之；未扣案之販賣第二級│
│    │基安非他│      │罪            │毒品所得新臺幣伍佰元沒收之，如全部│
│    │命予黃國│      │              │或一部不能沒收時，以其財產抵償之。│
│    │華（即起│      │              │                                  │
│    │訴書附表│      │              │                                  │
│    │編號14. │      │              │                                  │
│    │所示犯行│      │              │                                  │
│    │）      │      │              │                                  │
├──┼────┼───┼───────┼─────────────────┤
│    │事實欄一│無    │毒品危害防制條│林利益販賣第二級毒品，處有期徒刑│
│十五│(十五)所│      │例第4 條第2 項│年陸月。扣案如附表三編號1.、3.所示│
│    │載販賣甲│      │販賣第二級毒品│之物，均沒收之。                  │
│    │基安非他│      │罪            │                                  │
│    │命予黃國│      │              │                                  │
│    │華（即起│      │              │                                  │
│    │訴書附表│      │              │                                  │
│    │編號16. │      │              │                                  │
│    │所示犯行│      │              │                                  │
│    │）      │      │              │                                  │
├──┼────┼───┼───────┼─────────────────┤
│十六│事實欄一│無    │毒品危害防制條│林利益販賣第二級毒品，處有期徒刑│
│    │(十六)所│      │例第4 條第2 項│年陸月。扣案如附表三編號２所示之物│
│    │載販賣甲│      │販賣第二級毒品│沒收銷燬之；扣案如附表三編號1.、3.│
│    │基安非他│      │罪            │所示之物、包裹如附表三編號２所示之│
│    │命予張谷│      │              │物之外包裝袋貳只，均沒收之。      │
│    │銘（即起│      │              │                                  │
│    │訴書附表│      │              │                                  │
│    │編號17. │      │              │                                  │
│    │所示犯行│      │              │                                  │
│    │）      │      │              │                                  │
└──┴────┴───┴───────┴─────────────────┘
【附表二：本案通訊監察譯文一覽表】
┌──┬──────┬─────────────────┬────────────┐
│編號│   時間     │      通訊監察譯文內容            │         備註           │
├──┼──────┼─────────────────┼────────────┤
│ １ │99年01月10日│Ａ：0000-000000 （林利益）【受話】│佐證事實欄一、(一)（即│
│    │17時20分    │Ｂ：0000-000000 （洪建國）【發話】│  起訴書附表編號１）。  │
│    │            ├─────────────────┤通訊監察譯文出處：99年│
│    │            │Ａ：喂。                          │  度偵字第4656號卷第164 │
│    │            │Ｂ：你有在家嗎？                  │  頁正面。              │
│    │            │Ａ：有呀。                        │                        │
│    │            │Ｂ：再拿2 塊啦。                  │                        │
│    │            │Ａ：好呀。                        │                        │
│    │            │Ｂ：多用一點啦。                  │                        │
│    │            │Ａ：好呀 。                       │                        │
│    │            │Ｂ：用一下就沒了。                │                        │
│    │            │Ａ：喔，這樣喔，我也沒辦法呢，應菜│                        │
│    │            │    現在天氣冷，比較貴呀。        │                        │
│    │            │Ｂ：喔，「多用一點拉喔」。        │                        │
│    │            │Ａ：好啦。                        │                        │
│    │            │Ｂ：你有鍋子嗎？                  │                        │
│    │            │Ａ：好啦。                        │                        │
│    │            │Ｂ：5 分鐘到嘿。                  │                        │
│    │            │Ａ：好。                          │                        │
│    │            │Ｂ：好。                          │                        │
├──┼──────┼─────────────────┼────────────┤
│ ２ │99年01月16日│Ａ：0000-000000 （林利益）【受話】│佐證事實欄一、(二)（即│
│    │18時41分    │Ｂ：0000-000000 （洪建國）【發話】│  起訴書附表編號２）。  │
│    │            ├─────────────────┤通訊監察譯文出處：99年│
│    │            │Ａ：喂。                          │  度偵字第4656號卷第164 │
│    │            │Ｂ：回來了嗎？                    │  頁背面。              │
│    │            │Ａ：在路上了。                    │                        │
│    │            │Ｂ：恩，拿1 塊啦。                │                        │
│    │            │Ａ：恩。                          │                        │
│    │            │Ｂ：我7點在過去。                 │                        │
│    │            │Ａ：恩。                          │                        │
├──┼──────┼─────────────────┼────────────┤
│ ３ │99年02月14日│Ａ：0000-000000 （林利益）【受話】│佐證事實欄一、(三)（即│
│    │05時28分    │Ｂ：0000-000000 （洪建國）【發話】│  起訴書附表編號３）。  │
│    │            ├─────────────────┤通訊監察譯文出處：99年│
│    │            │Ｂ：拿5 把。                      │  度偵字第4656號卷第165 │
│    │            │Ａ：你要5 把嗎？                  │  頁正面。              │
│    │            │Ｂ：嘿。                          │                        │
│    │            │Ａ：現在幾點了？                  │                        │
│    │            │Ｂ：5 點半呢。                    │                        │
│    │            │Ａ：好呀。                        │                        │
│    │            │Ｂ：馬上到嘿。                    │                        │
│    │            │Ａ：好。                          │                        │
├──┼──────┼─────────────────┼────────────┤
│ ４ │99年3 月15日│Ａ：0000-000000 （林利益）【受話】│佐證事實欄一、(四)（即│
│    │18時28分    │Ｂ：0000-000000 （洪建國）【發話】│  起訴書附表編號４）。  │
│    │            ├─────────────────┤通訊監察譯文出處：99年│
│    │            │Ａ：你好。                        │  度偵字第4656號卷第165 │
│    │            │Ｂ：你回來了嗎？                  │  頁背面。              │
│    │            │Ａ：恩，我在家。                  │                        │
│    │            │Ｂ：「用1 塊」啦。                │                        │
│    │            │Ａ：好阿。                        │                        │
│    │            │Ｂ：「多用些嘿」現在過去嘿。      │                        │
│    │            │Ａ：好。                          │                        │
├──┼──────┼─────────────────┼────────────┤
│ ５ │(1)         │Ａ：0000-000000 （林利益）【受話】│佐證事實欄一、(五)（即│
│    │99年03月22日│Ｂ：0000-000000 （張谷銘）【發話】│  起訴書附表編號５）。  │
│    │21時30分    ├─────────────────┤通訊監察譯文出處：99年│
│    │            │Ｂ：我阿銘。                      │  度偵字第4656號卷第68頁│
│    │            │Ａ：恩，你好。                    │  。                    │
│    │            │Ｂ：我想跟你拿2 把耶              │                        │
│    │            │Ａ：現在喔？                      │                        │
│    │            │Ｂ：恩，看你阿。                  │                        │
│    │            │Ａ：好阿。                        │                        │
│    │            │Ｂ：那要麻煩你拿過來喔。          │                        │
│    │            │Ａ：恩，你在哪？                  │                        │
│    │            │Ｂ：孩沙里。                      │                        │
│    │            │Ａ：喔，在哪阿？                  │                        │
│    │            │Ｂ：那邊有間釣蝦場，在這阿。      │                        │
│    │            │Ａ：恩，那我到外面在打給你，你在出│                        │
│    │            │    來。                          │                        │
│    │            │Ｂ：恩。                          │                        │
│    ├──────┼─────────────────┼────────────┤
│    │(2)         │Ａ：0000-000000 （林利益）【受話】│佐證事實欄一、(五)（即│
│    │99年03月22日│Ｂ：0000-000000 （張谷銘）【發話】│  起訴書附表編號５）。  │
│    │21時32分    ├─────────────────┤通訊監察譯文出處：99年│
│    │            │Ｂ：我要跟你說，你別像上次那要你拿│  度偵字第4656號卷第68頁│
│    │            │    給我朋友那樣。                │  。                    │
│    │            │Ａ：嗯，那怎樣？                  │                        │
│    │            │Ｂ：他說那太粉了，用下去都沒有什麼│                        │
│    │            │    了。                          │                        │
├──┼──────┼─────────────────┼────────────┤
│ ６ │99年03月31日│Ａ：0000-000000 （林利益）【受話】│佐證事實欄一、(六)（即│
│    │10時55分    │Ｂ：0000-000000 （劉育銓）【發話】│  起訴書附表編號６）。  │
│    │            ├─────────────────┤通訊監察譯文出處：99年│
│    │            │Ａ：喂！你好。                    │  度偵字第4656號卷第176 │
│    │            │Ｂ：阿兄。                        │  頁正面。              │
│    │            │Ａ：嘿，你好。                    │                        │
│    │            │Ｂ：那個應菜10把啦，你要拿去哪給我│                        │
│    │            │    ？                            │                        │
│    │            │Ａ：我不在家呢。                  │                        │
│    │            │Ｂ：那幾點？                      │                        │
│    │            │Ａ：你等一下再一個小時打給我好嗎？│                        │
│    │            │Ｂ：不然你等一下要在那個墳墓或是蔥│                        │
│    │            │    園？                          │                        │
│    │            │Ａ：蒜園那邊客人那邊啦            │                        │
│    │            │Ｂ：嘿嘿，好好我知道。            │                        │
│    │            │Ａ：好啦好啦 。                   │                        │
│    │            │Ｂ：好好。                        │                        │
├──┼──────┼─────────────────┼────────────┤
│ ７ │(1)         │Ａ：0000-000000 （林利益）【受話】│佐證事實欄一、(七)（即│
│    │99年04月07日│Ｂ：0000-000000 （姚勝議）【發話】│  起訴書附表編號７）。  │
│    │23時22分    ├─────────────────┤通訊監察譯文出處：99年│
│    │            │Ｂ：恩，幫我送1 件啦。            │  度偵字第4656號卷第25頁│
│    │            │Ａ：好。                          │  。                    │
│    ├──────┼─────────────────┼────────────┤
│    │(2)         │Ａ：0000-000000 （林利益）【受話】│佐證事實欄一、(七)（即│
│    │99年04月07日│Ｂ：0000-000000 （姚勝議）【發話】│  起訴書附表編號７）。  │
│    │23時45分    ├─────────────────┤通訊監察譯文出處：99年│
│    │            │Ａ：喂。                          │  度偵字第4656號卷第25頁│
│    │            │Ｂ：喂。                          │  。                    │
│    │            │Ａ：我去找你了。                  │                        │
│    │            │Ｂ：恩。                          │                        │
├──┼──────┼─────────────────┼────────────┤
│ ８ │99年05月26日│Ａ：0000-000000 （林利益）【受話】│佐證事實欄一、(八)（即│
│    │09時32分    │Ｂ：0000-000000 （姚勝議）【發話】│  起訴書附表編號８）。  │
│    │            ├─────────────────┤通訊監察譯文出處：99年│
│    │            │Ａ：喂。                          │  度偵字第4656號卷第26頁│
│    │            │Ｂ：在家喔。                      │  。                    │
│    │            │Ａ：恩。                          │                        │
│    │            │Ｂ：去跟你載硬菜，載1 把。        │                        │
│    │            │Ａ：好阿。                        │                        │
├──┼──────┼─────────────────┼────────────┤
│ ９ │99年06月11日│Ａ：0000-000000 （林利益）【受話】│佐證事實欄一、(九)（即│
│    │14時35分    │Ｂ：0000-000000 （邱建富）【發話】│  起訴書附表編號９）。  │
│    │            ├─────────────────┤通訊監察譯文出處：99年│
│    │            │Ｂ：有在家嗎？                    │  度偵字第4656號卷第37頁│
│    │            │Ａ：有呀，我在家後面洗應菜。      │  。                    │
│    │            │Ｂ：喔，要那個呀。                │                        │
│    │            │Ａ：好呀。                        │                        │
│    │            │Ｂ：好好                          │                        │
│    │            │Ａ：好好，再見。                  │                        │
├──┴──────┼─────────────────┼────────────┤
│１０│ 9年06月18  │Ａ：0000-000000 （林利益）【受話】│佐證事實欄一、(十)（即│
│    │            ├─────────────────┤  起訴書附表編號10）。  │
│    │            │Ｂ：要1 把8 百的瓶子啦，阿你看是要│通訊監察譯文出處：99年│
│    │            │    過來還是怎樣？                │  度偵字第4656號卷第178 │
│    │            │Ａ：看你呀。                      │  頁正面。              │
│    │            │Ｂ：不然你來墳墓好了。            │                        │
│    │            │Ａ：墳墓哪邊？                    │                        │
│    │            │Ｂ：來那個橋。                    │                        │
│    │            │Ａ：好呀。                        │                        │
│    │            │Ｂ：我現在馬上過去嘿。            │                        │
│    │            │Ａ：恩。                          │                        │
├──┼──────┼─────────────────┼────────────┤
│  │(1)         │Ａ：0000-000000 （林利益）【發話】│佐證事實欄一、(十一)（│
│    │99年07月08日│Ｂ：0000-000000 （姚勝議）【受話】│  即起訴書附表編號）。│
│    │18時57分    ├─────────────────┤通訊監察譯文出處：99年│
│    │            │Ｂ：喂。                          │  度偵字第4656號卷第19頁│
│    │            │Ａ：你有打給我喔。                │  。                    │
│    │            │Ｂ：恩。                          │                        │
│    │            │Ａ：要幹麻，不好意思。            │                        │
│    │            │Ｂ：我想跟你拿硬菜啊。            │                        │
│    │            │Ａ：喔，我開震動的啦。            │                        │
│    │            │Ｂ：恩，那現在勒？                │                        │
│    │            │Ａ：看你啊。                      │                        │
│    │            │Ｂ：在5分鐘好了，我洗一下澡。     │                        │
│    │            │Ａ：恩。                          │                        │
│    ├──────┼─────────────────┼────────────┤
│    │(2)         │Ａ：0000-000000 （林利益）【受話】│佐證事實欄一、(十一)（│
│    │99年07月08日│Ｂ：0000-000000 （姚勝議）【發話】│  即起訴書附表編號）。│
│    │19時08分    ├─────────────────┤通訊監察譯文出處：99年│
│    │            │Ａ：喂                            │  度偵字第4656號卷第19頁│
│    │            │Ｂ：你有出來了嗎？                │  。                    │
│    │            │Ａ：恩，我要過去了嘿。            │                        │
│    │            │Ｂ：好。                          │                        │
│    │            │                                  │                        │
├──┼──────┼─────────────────┼────────────┤
│  │99年07月09日│Ａ：0000-000000 （林利益）【受話】│佐證事實欄一、(十二)（│
│    │13時50分    │Ｂ：0000-000000 （劉育銓）【發話】│  即起訴書附表編號）。│
│    │            ├─────────────────┤通訊監察譯文出處：99年│
│    │            │Ｂ：那你那還有菜嗎？              │  度偵字第4656號卷第178 │
│    │            │Ａ：硬菜喔？                      │  頁正面。              │
│    │            │Ｂ：恩恩，有嗎？我過去拿。        │                        │
│    │            │Ａ：好阿。                        │                        │
│    │            │Ｂ：我過去你在。                  │                        │
│    │            │Ａ：好啦，過來再說啦。            │                        │
│    │            │Ｂ：恩。                          │                        │
├──┼──────┼─────────────────┼────────────┤
│  │99年09月06日│Ａ：0000-000000 （林利益）【受話】│佐證事實欄一、(十三)（│
│    │20時35分    │Ｂ：0000-000000 （林慶地）【發話】│  即起訴書附表編號）。│
│    │            ├─────────────────┤通訊監察譯文出處：99年│
│    │            │Ｂ：在哪？                        │  度偵字第4656號卷第56頁│
│    │            │Ａ：家啊，我人在你家後面啦一樣啦。│  。                    │
│    │            │Ｂ：好。                          │                        │
├──┼──────┼─────────────────┼────────────┤
│  │99年09月07日│Ａ：0000-000000 （林利益）【受話】│佐證事實欄一、(十四)（│
│    │01時03分    │Ｂ：0000-000000 （黃國華）【發話】│  即起訴書附表編號）。│
│    │            ├─────────────────┤通訊監察譯文出處：99年│
│    │            │Ｂ：要到了嗎？                    │  度偵字第4656號卷第94頁│
│    │            │Ａ：快了啦。                      │  。                    │
│    │            │Ｂ：我到你家了啦。                │                        │
│    │            │Ａ：我知道拉，我們去天聖宮那等啦。│                        │
│    │            │Ｂ：不要拉，那有警車啦。          │                        │
│    │            │Ａ：好啦，我快到了啦。            │                        │
│    │            │Ｂ：我在你家旁邊倉庫這啦。        │                        │
│    │            │Ａ：好啦。                        │                        │
├──┼──────┼─────────────────┼────────────┤
│  │99年09月12日│Ａ：0000-000000 （林利益）【受話】│佐證事實欄一、(十五)（│
│    │12時06分    │Ｂ：0000-000000 （黃國華）【發話】│  即起訴書附表編號）。│
│    │            ├─────────────────┤通訊監察譯文出處：99  │
│    │            │Ｂ：在家嗎？                      │  年度偵字第4656號卷第95│
│    │            │Ａ：嘿呀。                        │  頁。                  │
│    │            │Ｂ：我去幫我媽做蒜頭，他說下午才要│                        │
│    │            │    拿給我，我在拿過去給你好嗎？先│                        │
│    │            │    欠你一下好嗎？                │                        │
│    │            │Ａ：你過來在說好嗎？              │                        │
│    │            │Ｂ：好啦好。                      │                        │
├──┼──────┼─────────────────┼────────────┤
│  │99年09月12日│Ａ：0000-000000 （林利益）【受話】│佐證事實欄一、(十六)（│
│    │20時44分    │Ｂ：0000-000000 （張谷銘）【發話】│  即起訴書附表編號）。│
│    │            ├─────────────────┤通訊監察譯文出處：原審│
│    │            │Ａ：你好。                        │  卷第69頁正面。        │
│    │            │Ｂ：你有空嗎？                    │                        │
│    │            │Ａ：我要差不多10幾分才會回到家呢。│                        │
│    │            │Ｂ：這樣喔。                      │                        │
│    │            │Ａ：你要過來嗎？                  │                        │
│    │            │Ｂ：嘿呀，不過明天在給你可以嗎？  │                        │
│    │            │Ａ：好呀好呀，沒關係呀，你過來在說│                        │
│    │            │    好嗎？                        │                        │
│    │            │Ｂ：好呀好呀                      │                        │
│    │            │Ａ：好好。                        │                        │
└──┴──────┴─────────────────┴────────────┘
 【附表三：被告林利益扣案之物品】
┌──┬─────────────────────┬───┬───┬───────┐
│編號│扣案物名稱                                │數量  │所有權│備          註│
│    │                                          │      │人    │              │
├──┼─────────────────────┼───┼───┼───────┤
│１  │TATUNG廠牌搭配門號0000000000號之銀色行動電│1 支  │林利益│林利益所有供犯│
│    │話1 支（含SIM 卡1 枚）                    │      │      │事實欄一(一)至│
│    │                                          │      │      │(十六)之販賣第│
│    │                                          │      │      │二級毒品甲基安│
│    │                                          │      │      │非他命所用之物│
│    │                                          │      │      │。            │
├──┼────────┬────────────┼───┼───┼───────┤
│２  │白色晶體        │送請內政部警政署刑事警察│2包   │林利益│1.查獲之第二級│
│    │                │局鑑驗結果，認：        │      │      │毒品。        │
│    │                │送驗白色晶體2 包（分別編│      │      │2.林利益販賣第│
│    │                │號A1 、A2），外觀型態均 │      │      │二級毒品甲基安│
│    │                │相似，隨機抽取編號A1鑑定│      │      │非他命所用之物│
│    │                │，編號A1：淨重7.24公克│      │      │。            │
│    │                │，取0.04公克鑑定用罄，餘│      │      │              │
│    │                │7.20公克。檢出二級毒品│      │      │              │
│    │                │甲基安非他命成分。      │      │      │              │
├──┼────────┴────────────┼───┼───┼───────┤
│３  │未使用過之小分裝袋                        │1大包 │林利益│林利益預備供販│
│    │                                          │      │      │賣第二級毒品甲│
│    │                                          │      │      │基安非他命所用│
│    │                                          │      │      │之物。        │
│    │                                          │      │      │              │
├──┼────────┬────────────┼───┼───┼───────┤
│４  │白色細晶體      │送請內政部警政署刑事警察│1 包  │林利益│與本案所認定之│
│    │                │局鑑驗結果，認：送驗白色│      │      │犯罪事實無關。│
│    │                │細晶體（編號A3），取0.08│      │      │              │
│    │                │公克鑑定用罄，餘1.66公克│      │      │              │
│    │                │，檢出三級毒品愷他命成分│      │      │              │
│    │                │。                      │      │      │              │
│    │                │                        │      │      │              │
│    │                │                        │      │      │              │
│    │                │                        │      │      │              │
├──┼────────┼────────────┼───┼───┼───────┤
│５  │(1)             │送請法務部調查局濫用藥物│4包   │林利益│與本案所認定之│
│    │粉塊狀檢品（原編│實驗室鑑定結果，認：送驗│      │      │犯罪事實無關。│
│    │號4）           │粉塊檢品1 包（驗餘淨重0.│      │      │              │
│    │                │40公克）含海洛因成分；  │      │      │              │
│    ├────────┼────────────┤      │      │              │
│    │(2)             │送請法務部調查局濫用藥物│      │      │              │
│    │粉末檢品（原編號│實驗室鑑定結果，認：送驗│      │      │              │
│    │6）             │粉末檢品1 包（驗餘淨重0.│      │      │              │
│    │                │94公克）含海洛因成分；  │      │      │              │
│    ├────────┼────────────┤      │      │              │
│    │(3)             │送請法務部調查局濫用藥物│      │      │              │
│    │粉末檢品（原編號│實驗室鑑定結果，認：送驗│      │      │              │
│    │7）             │粉末檢品1 包（驗餘淨重0.│      │      │              │
│    │                │63公克）含海洛因成分；  │      │      │              │
│    ├────────┼────────────┤      │      │              │
│    │(4)             │送請法務部調查局濫用藥物│      │      │              │
│    │粉末檢品（原編號│實驗室鑑定結果，認：送驗│      │      │              │
│    │5）             │粉末檢品1 包（驗餘淨重1.│      │      │              │
│    │                │42公克）未發現含法定毒品│      │      │              │
│    │                │成分。                  │      │      │              │
├──┼────────┴────────────┼───┼───┼───────┤
│６  │門號0000000000號門號SIM卡                 │1 枚  │林利益│與本案所認定之│
│    │                                          │      │      │犯罪事實無關。│
├──┼─────────────────────┼───┼───┼───────┤
│７  │電子磅秤                                  │1 臺  │林利益│與本案所認定之│
│    │                                          │      │      │犯罪事實無關。│
├──┼─────────────────────┼───┼───┼───────┤
│８  │研磨工具                                  │1 組  │林利益│與本案所認定之│
│    │                                          │      │      │犯罪事實無關。│
├──┼─────────────────────┼───┼───┼───────┤
│９  │吸食工具                                  │1批   │林利益│與本案所認定之│
│    │                                          │      │      │犯罪事實無關。│
├──┼─────────────────────┼───┼───┼───────┤
│１０│藥品（美得眠）                            │1包   │林利益│與本案所認定之│
│    │                                          │      │      │犯罪事實無關。│
└──┴─────────────────────┴───┴───┴───────┘